臺灣屏東地方法院民事判決
110年度簡上字第117號
上  訴  人  陳柔伃  
訴訟代理人  陳俞蓁  
被 上訴 人  汪乘志  
上列當事人間請求履行契約事件，上訴人對於民國110年8月11日
本院屏東簡易庭110年度屏簡字第123號第一審判決提起上訴，並
為訴之追加，本院於111年4月27日言詞辯論終結，判決如下：
    主      文
上訴及追加之訴均駁回。
第二審訴訟費用由上訴人負擔。
    事實及理由
一、按關於請求給付金錢或其他代替物或有價證券之訴訟，其標
    的金額或價額在新台幣（下同）10萬元以下者，適用本章所
    定之小額程序。應適用簡易訴訟程序之事件，第二審法院不
    得以第一審法院行通常訴訟程序而廢棄原判決。民事訴訟法
    第436條之8第1項及第451條之1第1項分別定有明文。本件上
    訴人及原審共同原告陳俞蓁於原審請求被上訴人給付10萬元
    ，依上開規定，自應適用小額程序加以審理，惟原審誤以簡
    易程序加以審理，兩造對此復未加以爭執，則原審既以更為
    慎重之簡易程序審理，依民事訴訟法第451條之1規定之法理
    ，應不得以此廢棄原判決，先予敘明。
二、上訴人及原審共同原告陳俞蓁於原審主張：上訴人於民國10
    7年12月28日在上訴人之母陳俞蓁陪同下，向被上訴人購買
    車牌000-0000號自用小客車，約定價金21萬元，並當場給付
    定金1,000元。惟上訴人於108年1月8日晚上7時許至被上訴
    人處，欲給付尾款20萬9,000元時，被上訴人竟告知其已將
    上開汽車售出並交付他人，經協商後，被上訴人同意無償給
    與車牌0000-00號自用小客車作為賠償，並在上訴人所撰寫
    之承諾書（下稱系爭承諾書）上簽名，復口頭表示倘未能過
    戶並交付該車，願賠償21萬元，但嗣後被上訴人又將車牌00
    00-00號自用小客車出售並交付他人，依系爭承諾書及被上
    訴人之口頭承諾，被上訴人應賠償21萬元，上訴人及陳俞蓁
    僅就其中10萬元為請求等情，並聲明：㈠被上訴人應給付上
    訴人及陳俞蓁10萬元。㈡上訴人及陳俞蓁願供擔保，請准宣
    告假執行。
三、被上訴人於原審則以：伊與上訴人間關於車牌000-0000號自
    用小客車之買賣，約定上訴人應於108年1月5日前給付全部
    價金，惟上訴人屆期仍未給付尾款20萬9,000元，伊請代辦
    車貸、保險等業務之陳泳彥轉告上訴人，倘未於同年月7日
    前付清尾款，則伊即欲將上開汽車售與他人，然屆期上訴人
    仍未給付尾款。又上訴人與陳俞蓁等人於108年1月8日晚上
    ，至伊經營之皇晟汽車商行，以恐嚇之言詞迫使伊簽立系爭
    承諾書，惟伊並未另以口頭承諾賠償金錢21萬元，上訴人與
    陳俞蓁請求伊給付10萬元，於法無據等語，資為抗辯，並聲
    明：上訴人及陳俞蓁之訴駁回。
四、原審為上訴人及陳俞蓁敗訴之判決，並駁回其等假執行之聲
    請，上訴人聲明不服提起上訴，並為訴之追加，於本院聲明
    ：㈠原判決關於駁回上訴人之請求部分廢棄。㈡被上訴人應給
    付上訴人10萬元。被上訴人則於本院聲明：上訴及追加之訴
    均駁回（原審判決關於駁回陳俞蓁之請求部分，經陳俞蓁於
    本院撤回上訴，已告確定）。
五、查上訴人於107年12月28日，在其母陳俞蓁陪同下，向被上
    訴人購買車牌000-0000號自用小客車（由與被上訴人合資購
    入該車之洪國聖接洽），約定價金21萬元，並當場交付定金
    1,000元。嗣後被上訴人將上開自小客車售與他人，兩造於1
    08年1月8日晚上7時許協商後，被上訴人在上訴人所撰寫之
    系爭承諾書上簽名，同意給付車牌0000-00號自用小客車作
    為賠償，惟被上訴人又將該車售與他人，而無法給付等情，
    為兩造所不爭執，並有系爭承諾書及洪國聖與上訴人所簽訂
    之中古汽車（介紹買賣）合約書在卷可稽（見原審卷第17、
    47頁），堪信為實在。
六、本件之爭點為：㈠上訴人主張被上訴人曾以口頭承諾賠償21
    萬元，是否屬實？㈡上訴人請求被上訴人給付10萬元，是否
    於法有據？茲分別論述如下：
  ㈠按民事訴訟如係由原告主張權利者，應先由原告負舉證之責
    ，若原告先不能舉證，以證實自己主張之事實為真實，則被
    告就其抗辯事實即令不能舉證，或其所舉證據尚有疵累，亦
    應駁回原告之請求（最高法院110年度台上字第1096號判決
    意旨參照）。本件上訴人主張被上訴人曾以口頭承諾賠償21
    萬元云云，為被上訴人所否認，依上開說明，自應由上訴人
    就該事實負舉證責任。經查，依上訴人所提108年1月8日晚
    上7時許與被上訴人協商之錄音光碟內容，被上訴人雖有提
    及21萬元，惟其對話內容略謂如下：
　　陳俞蓁：來沒關係，等一下，那第二個問題，你有意見嗎？
            為作為陳柔伃補償疏失損害賠償，來，沒關係為作
            為補償陳柔伃……。
　　汪乘志：沒有，我這邊…這是…，這樣寫的話，沒有把它寫得
            很清楚啦，你應該要寫說1,000塊等同賠償21萬，
            這個要寫得很清楚，阿事後我要不要追討，這個都
            要寫。
　　陳俞蓁：11萬，還是21萬？
　　汪乘志：這台車價值21萬，1,000塊…然後我要賠償你21萬嘛
            ，對不對？
　　陳俞蓁：（所）以，怎樣？沒關係…我希望你講的，這個是
            你的權利，我尊重，來，很棒！
　　汪乘志：對嘛對嘛，這個草稿，要請律師擬的很清楚，說ㄟ…
            …1,000塊然後那個把……。
　　陳俞蓁：把這個契約書內容寫清楚嗎？
　　依上開對話內容，足見被上訴人係因與陳俞蓁商談系爭承諾
    書應如何撰寫，而提及21萬元，並非以口頭承諾賠償21萬元
    。且系爭承諾書僅記載：「……為作為補償陳柔伃疏失賠償，
    特以車牌：0000-00○同款車，無償交辦過戶陳柔伃，以作為
    陳柔伃汽車賠償損失條件……」等語，應認經兩造協商結果，
    被上訴人係同意將車牌0000-00號自用小客車過戶予上訴人
    ，以作為賠償，而非上訴人所謂願賠償金錢21萬元。又證人
    陳泳彥雖於原審到場證稱：「（當時有說車子如果沒有過戶
    要如何處理？）我的印象裡面，被告有說要給原告陳柔伃10
    萬元」等語，惟被上訴人於兩造協商過程中，從未提及10萬
    元或賠償10萬元，有上訴人提出之上開錄音光碟及譯文可憑
    ，證人陳泳彥上開證詞顯與錄音內容不符，其證詞自非可採
    。此外，上訴人復未提出其他證據證明被上訴人確有承諾賠
    償其金錢21萬元之事實，且賠償價值21萬元之汽車與賠償金
    錢21萬元，顯有不同，不容混為一談，則上訴人主張被上訴
    人曾以口頭承諾賠償其21萬元云云，自無可採。
　㈡依上所述，被上訴人並未承諾賠償上訴人金錢21萬元，則上
    訴人以被上訴人曾以口頭承諾賠償其21萬元為由，請求被上
    訴人給付其中10萬元，於法即屬無據。
七、綜上所述，本件上訴人依系爭承諾書及被上訴人之口頭承諾
    ，請求被上訴人給付其5萬元，為無理由，應予駁回。原審
    對此為上訴人敗訴之判決，核無不合，上訴意旨指摘原判決
    關此部分不當，求予廢棄改判，非有理由，應予駁回。另上
    訴人於本院追加請求被上訴人再給付其5萬元，亦非有理由
    ，應予駁回。
八、據上論結，本件上訴及追加之訴為無理由，依民事訴訟法第
    436條之1第3項、第449條第1項、第78條，判決如主文。
中　　華　　民　　國　　111 　年　　5 　　月　　18　　日
                  民事第二庭    審判長法　官　凃春生

                                      法　官　俞亦軒

                                      法　官　林昶燁
正本係照原本作成。
本件不得上訴。
中　　華　　民　　國　　111 　年　　5 　　月　　18　　日
　　　　　　　　　                    書記官  潘豐益